【裁判字號】    89,交易,480
【裁判日期】    890822
【裁判案由】    過失傷害
【裁判全文】
臺灣臺南地方法院刑事判決                        八十九年度交易字第四八號
    公  訴  人  臺灣台南地方法院檢察署檢察官
    被      告  乙○○
右列被告因過失傷害案件，經檢察官提起公訴（八十九年度偵字第七一七三號），本
院判決如左：
    主  文
乙○○因過失傷害人，處罰金伍仟元，如易服勞役，以佰元折算壹日。
    事  實
一、乙○○於民國八十九年四月二十九日凌晨零時五分許，駕駛車牌號碼ＱＹＺ－九
    四一號輕機車，沿台南市○○路由北往南方向行駛，途經該路段西濱高幹一七六
    號前時，因機車爆胎不能行駛，其原應注意汽車（機車）發生故障不能行駛時，
    應即設法移置於無礙交通之處，在移置前後均應豎立車輛故障標誌，以警示來往
    車輛，避免發生危險，且依當時情況，又無不能注意之情形，竟疏於注意於此，
    乙○○僅將機車移置在距離路旁一．五公尺處之慢車道上，而未豎立車輛故障標
    誌，適有藍志駿駕駛車牌號碼ＮＧＣ－一三八號重機車後載甲○○，沿安明路慢
    車道由北往南方向行駛，亦疏未注意車前狀況，致撞及乙○○之機車，使甲○○
    受有雙側膝挫傷併擦傷、雙側手掌挫擦傷、左臀上部挫傷之傷害。
二、案經甲○○訴請台灣台南地方法院檢察署檢察官偵查起訴。
    理  由
一、訊據被告乙○○對伊於右揭時地因機車故障停置路邊，與藍志駿之機車發生肇事
    之事實，自警訊以迄偵審固供認不諱，核與告訴人甲○○指訴之情節相符，並有
    道路交通事故調查報告表一紙及現場照片六幀附卷足資佐證。又告訴人確因本件
    車禍致受有雙側膝挫傷併擦傷、雙側手掌挫擦傷、左臀上部挫傷之傷害，亦有診
    斷證明書一份附卷可稽。惟被告矢口否認有何過失傷害犯行，辯稱：伊車輛爆胎
    後停在路邊等朋友來處理，當時伊站在機車旁邊並未離開，是告訴人他們之機車
    自後來追撞伊機車，伊並無過失云云。經查，按汽車發生故障不能行駛，應即設
    法移置於無礙交通之處，在未移置前或移置後均應豎立車輛故障標誌，道路交通
    安全規則第一百十二條第十二款前段定有明文。又道路交通安全規則所指之汽車
    包括機器腳踏車，該規則第二條第一項第一款亦有明定。被告駕駛機車，對上揭
    規定自應加以注意，且依其情況，又無不能注意之情事，而依被告之自白及證人
    陳建昌（被告機車後載之人）之證述，被告等於肇事現場並無豎立任何車輛故障
    標誌，足見被告疏未注意上開規定，以致肇事，使告訴人受傷，被告顯有過失甚
    明。雖騎乘機車載告訴人之藍志駿於本件車禍之發生，因未注意車前狀況亦與有
    過失，且應負肇事主因之過失責任，惟被告既有過失行為，且其過失與告訴人受
    傷間復有因果關係，從而本件事證已臻明確，被告過失之犯行，洵堪認定。
二、查被告乙○○因過失致告訴人受傷，核其所為，係犯刑法第二百八十四條第一項
    之過失傷害罪。爰審酌被告之品行、過失之程度、告訴人所受之傷害及其載送人
    應負之過失責任等一切情狀，量處如主文所示之刑，並諭知罰金易服勞役之折算
    標準，以資懲儆。
據上論斷，應依刑事訴訟法第二百九十九條第一項前段，刑法第二百八十四條第一項
，第四十二條第二項，罰金罰鍰提高標準條例第一條前段，第二條，判決如主文。
本案經檢察官胡平貴到庭執行職務。
中    華    民    國      八十九      年      八      月     二十二     日
                                臺灣臺南地方法院交通法庭
                                    法  官    黃  光  進
右正本證明與原本無異。
如不服本判決，應於判決送達後十日內向本院提出上訴狀( 應附繕本 )。
                                    書記官    黃  富  煜
中    華    民    國      八十九      年      八      月     二十二     日
附錄本案論罪科刑法條全文
刑法第二百八十四條第一項：
因過失傷害人者，處六月以下有期徒刑、拘役或五百元以下罰金，致重傷者，處一年
以下有期徒刑、拘役或五百元以下罰金。


司法院資訊處製作；財團法人民間司法改革基金會備份。
